臺灣高等法院刑事判決　　　　　　　 100年度上易字第1422號
上　訴　人
即　被　告　侯花
上列上訴人因賭博案件，不服臺灣板橋地方法院100年度易字第3
74號，中華民國100年5月20日第一審判決（起訴案號：臺灣板橋
地方法院檢察署99年度偵字第 29223號），提起上訴，本院判決
如下：
    主  文
上訴駁回。
    事  實
一、侯花與年籍不詳綽號「林董」之成年女子，基於供給賭博
    場所、聚眾賭博及在公眾得出入之場所賭博財物之犯意聯絡
    ，自民國（下同）95年年底起至99年10月29日止，由侯花
    提供其新北市○○區○○街211 巷16弄2號2樓住處作為公眾
    得出入之賭博場所，聚集不特定人以每注新臺幣（下同）80
    元簽選「二星」或「三星」，再以「大樂透」每週二、五或
    香港「六合彩」每週二、四、六各期之開獎號碼為中獎號碼
    ，如簽中「二星」者，可得彩金5600元，簽中「三星」者，
    可得56,000元，未簽中者，簽注金歸「林董」所有，侯花
    則可從中抽取每注 2元之報酬，進行賭博財物之行為。嗣於
    99年10月30日18時20分許，經警持搜索票前往上址搜索而查
    獲上情，並扣得侯花所有之開獎對獎單 2張、六合彩簽注
    單4本、歷屆開獎單8張、六合彩手冊乙本、帳冊 4本、傳真
    機乙台及計算機乙台。
二、案經新北市政府警察局新莊分局報請臺灣板橋地方法院檢察
    署檢察官偵查起訴。
    理  由
壹、證據能力：
    按被告以外之人於審判外之言詞或書面陳述，除法律有規定
    者外，不得作為證據；被告以外之人於審判外之陳述，雖不
    符前 4條之規定，而經當事人於審判程序同意作為證據，法
    院審酌該言詞陳述或書面陳述作成時之情況，認為適當者，
    亦得為證據。當事人、代理人或辯護人於法院調查證據時，
    知有第159條第1項不得為證據之情形，而未於言詞辯論終結
    前聲明異議者，視為有前項之同意，刑事訴訟法第159條第1
    項、第159條之5分別定有明文。經查：本案被告及檢察官於
    本院審理期日，對於以下經本院調查之證據，均不爭執下列
    證據引為本案證據而有證據能力，本院審酌該等證據作成時
    之情況，並無違法取證或證明力明顯過低之瑕疵，與本案待
    證事實復具有相當之關聯性，認以之作為證據應屬適當，依
    刑事訴訟法第159條之5之規定，均有證據能力，合先敘明。
貳、實體方面：
一、認定犯罪事實所憑之證據及其認定之理由：
    訊據被告侯花固坦承自95年年底起至98年年底止，與「林
    董」共同在其新北市○○區○○街 211巷16弄2號2樓住處，
    聚集不特定人，以上開方式進行賭博財物之行為，惟矢口否
    認其餘犯行，辯稱：伊僅與「林董」共同經營上開「大樂透
    」、「六合彩」至98年年底，之後就未再做了，當天被搜索
    查扣的東西，都是之前做「大樂透」、「六合彩」留下來的
    ，當時早就已經沒有在做「大樂透」、「六合彩」了，被查
    扣之99年歷屆開獎單上開獎號碼係因他們還會打電話來問伊
    開獎號碼，伊方便記下的，他們係純粹問的云云。經查：
（一）被告自95年年底起至98年年底止，與「林董」共同提供其
      新北市○○區○○街 211巷16弄2號2樓住處，聚集不特定
      人，以上開方式進行賭博財物之行為乙情，業據被告於原
      審審理及本院審理時坦承不諱，復有扣案之上開開獎對獎
      單2張、六合彩簽注單 4本、歷屆開獎單8張、六合彩手冊
      乙本、帳冊 4本、傳真機乙台及計算機乙台可資佐證，足
      認被告此部分自白與事實相符，堪予採信。
（二）雖被告於原審審理時否認其餘賭博犯行，惟被告不僅迭次
      於警詢及偵查中均供稱其自95年、96年間開始經營上開「
      大樂透」、「六合彩」等語在卷（見偵查卷第 6、31、34
      頁），且被告於上開時地遭警查扣之上開歷屆開獎單 8張
      ，亦均為時至99年10月29日止之98年及99年「大樂透」、
      香港「六合彩」歷次開獎紀錄，而其中99年 5月至10月之
      歷屆開獎單上，復均為被告以手寫紀錄之開獎號碼，且每
      期（即「大樂透」每週二、五或香港「六合彩」每週二、
      四、六）均有紀錄在卷，足認被告於98年年底後之99年間
      ，應確有仍在經營上開「大樂透」、「六合彩」，否則被
      告應無於其所辯稱未再經營上開「大樂透」、「六合彩」
      期間內，在上開歷屆開獎單 8紙上仍依序紀錄每期「大樂
      透」、香港「六合彩」開獎號碼之必要及可能，亦堪認定
      。是足見被告上開所辯，顯係事後卸責之詞，不足採信。
      至於證人 A（按其真實年籍資料，詳偵查卷內代碼對照表
      所載）於偵查中證稱其母親係於98年11月間還向被告簽賭
      等語（見偵查卷第47頁），核與被告上開供承之情節相符
      ，而足證被告於98年11月間確有經營上開「大樂透」、「
      六合彩」乙情，惟尚不足以為認定被告於99年間已無繼續
      經營上開「大樂透」、「六合彩」之有利依據，至為灼然
      ，附此敘明。
（三）綜上所述，足見被告辯以只做到98年年底，之後就未再做
      了云云，顯與上述事證不相符合，應係其事後卸責之詞，
      不足採信。是本案事證已臻明確，被告上開賭博犯行，洵
      堪認定，應予依法論科。
二、核被告所為，係犯刑法第266條第1項前段之在公眾得出入之
    場所賭博財物罪、第268 條之意圖營利，供給賭博場所罪及
    意圖營利，聚眾賭博罪。被告上開先後多次在公眾得出入之
    場所賭博財物、意圖營利供給賭博場所及意圖營利聚眾賭博
    之行為，均為其遂行單一犯罪之各別動作，本質即有「反覆
    實施」之性質，應均各論以一「集合犯」。被告就所犯上開
    3 罪間，復有一行為而觸犯數罪名之想像競合關係，為想像
    競合犯，應依刑法第55條之規定，從一重之意圖營利，聚眾
    賭博罪處斷。被告就所犯上開 3罪與「林董」間，均有犯意
    聯絡及行為分擔，為共同正犯。
三、原審經詳細調查，以同上之見解，並適用刑事訴訟法第 299
    條第1項前段，刑法第28條、第266條第1項前段、第268條、
    第55條、第41條第1項前段、第38條第 1項第2款，刑法施行
    法第1條之1第1項、第2項前段規定，並審酌被告本件犯罪之
    動機、目的、手段、所生危害及其犯罪後之態度等一切情狀
    ，量處被告有期徒刑 4月，並諭知易科罰金之折算標準，並
    說明扣案之上述開獎對獎單2張、六合彩簽注單4本、歷屆開
    獎單8張、六合彩手冊乙本、帳冊4本、傳真機乙台及計算機
    乙台，均為被告所有供上開犯罪所用之物，業據認定如前，
    應依刑法第38條第1項第2款之規定，均應宣告沒收等語。經
    核其認事用法，並無違誤，量刑亦稱適當，並無逾越法定界
    限之情。又原審法院就刑罰裁量職權之行使，既未逾越法定
    刑度，亦未濫用自由裁量之權限，刑度亦屬妥適，核無不當
    或違法之情形。且量刑輕重及應減輕或免除其刑，均屬事實
    審法院得依職權自由裁量之事項，被告不得任意指摘為違法
    。本件原審既已詳敘所憑證據與認定之理由，及審酌上述刑
    法第57條各情狀，予以綜合考量後，科刑如前所述，參諸檢
    察官於原審審理期間對被告求處有期徒刑 5月（見原審卷第
    26頁反面最末行），與被告參與上述供給賭博場所、聚眾賭
    博及在公眾得出入之場所賭博財物等賭博犯行之期間長達 4
    年餘，於原審及本院審理期間僅坦承部分賭博犯行等情狀，
    本院認原審前述量處刑度尚屬妥適，核無不當或違法之情形
    。從而，被告上訴以其坦承自95年年底至98年年底確犯有刑
    法第268 條等賭博罪，惟否認99年間之賭博犯行，及其學歷
    僅小學畢業，當初係為貼補家用而誤觸法律，已深知悔悟，
    請從輕量刑云云，然原審既已詳敘足認被告於98年年底後之
    99年間，確有仍在經營上開「大樂透」、「六合彩」等犯行
    之所憑證據與認定理由如前，又被告犯後坦承部分犯行之情
    狀，亦經原審審酌在卷，而僅量處前開低度之刑，是其上訴
    顯無理由，應予駁回。
據上論斷，應依刑事訴訟法第368條，判決如主文。
本案經檢察官王壬貴到庭執行職務。
中    華    民    國   100    年    8     月    16    日
                  刑事第七庭  審判長法  官  陳憲裕
                                    法  官  楊智勝
                                    法  官  游紅桃
以上正本證明與原本無異。
不得上訴。
                                    書記官  戴伯勳
中    華    民    國   100    年    8     月    16    日
附錄本案論罪科刑法條：
中華民國刑法第266條
（普通賭博罪與沒收物）
在公共場所或公眾得出入之場所賭博財物者，處 1 千元以下罰
金。但以供人暫時娛樂之物為賭者，不在此限。
當場賭博之器具與在賭檯或兌換籌碼處之財物，不問屬於犯人與
否，沒收之。
中華民國刑法第268條
（圖利供給賭場或聚眾賭博罪）
意圖營利，供給賭博場所或聚眾賭博者，處 3 年以下有期徒刑
，得併科 3 千元以下罰金。